【裁判字號】    98,交簡上,142
【裁判日期】    980804
【裁判案由】    公共危險
【裁判全文】
臺灣臺南地方法院刑事判決           98年度交簡上字第142號
上  訴  人
即  被  告  甲○○
上列上訴人即被告因公共危險案件，不服本院98年度交簡字第14
82號中華民國98年5 月26日第一審簡易判決（聲請簡易判決處刑
書案號：98年度偵字第5392號），提起上訴，被告於本院審理中
就被訴事實為有罪之陳述，本院管轄之第二審合議庭裁定改依簡
式審判程序審理，判決如下：
    主  文
上訴駁回。
    事實及理由
一、本件上訴人即被告甲○○所犯係死刑、無期徒刑、最輕本刑
    為3 年以上有期徒刑以外之罪，其於本院審理中就被訴事實
    為有罪之陳述，經告知被告簡式審判程序之旨，並聽取公訴
    人、被告之意見後，由本院合議庭依刑事訴訟法第273 條之
    1 第1 項規定，裁定進行簡式審判程序，合先敘明。
二、本案經本院審理結果，認第一審判決以被告觸犯刑法第185
    條之3 酒醉駕車公共危險罪，依刑事訴訟法第449 條第1 項
    前段、第454 條第2 項，刑法第185 條之3 、第47條第1 項
    、第41條第1 項前項，刑法施行法第1 條之1 （漏引），判
    處被告有期徒刑5 月，並諭知如易科罰金，以新臺幣2,000
    元折算1 日，其認事用法及量刑均無不當，應予維持，並引
    用第一審判決書記載之事實、證據及理由（如附件）。
三、上訴意旨雖以：伊當時喝醉了，不知道撞到警備車，亦不知
    警備車在後追緝，並無故意逃逸之情形，原審量刑過重云云
    。惟查：
(一)、民國98年3 月8 日1 時50分許，被告駕駛車牌號碼8763-NR
    號自小客車，沿臺南市○○路西向東右轉公園路時，因右轉
    時角度過大，駛入警員梁育偉所駕駛之車牌號碼4978-UK 號
    警備車之車道，警員梁育偉見狀後閃避不及，仍遭被告所駕
    駛之上開自小客車撞擊該警備車之左側後輪、左後輪葉子板
    、保險桿等處，造成該警備車之左後輪葉子板凹陷、保險桿
    擦損、輪胎鋼圈損壞，惟被告肇事後並未停車察看，反而加
    速逃逸，經警員梁育偉自後追緝並通報警網，而被告亦一路
    由長榮路5 段西向東，經長榮地下道右側便道左轉實踐街10
    0 巷，再右轉實踐街過實踐街平交道，於同日2 時3 分許，
    因被告撞擊臺南市○○街87巷151 弄20號前之花盆、機車及
    屋柱後方始停車等情，業據證人即警員梁育偉於警詢時證述
    綦詳（見警卷第5 至7 頁），並有上開警備車之車損及現場
    照片10幀、電子地圖1 紙在卷可證（見警卷第17至21頁、本
    院卷第37頁）。而觀以卷附上開警備車之車損照片，該警備
    車除左後輪葉子板凹陷、保險桿擦損、輪胎鋼圈損壞外，其
    左後側之鈑金亦有嚴重脫落之情形，顯見當時撞擊之力道非
    輕，被告必會承受相當之反作用力，其自無不知與他車相撞
    之理。況被告肇事後，警員梁育偉係駕駛警備車自後追緝，
    而衡之常情，警方駕駛警備車追緝犯人時，必會閃紅燈並鳴
    笛示意，則警員梁育偉既駕駛警備車一路由長榮路、實踐街
    追緝至北園路，其路途非短，且有閃紅燈並鳴笛示意，被告
    當可清楚知悉警備車在後追緝之情事。是被告上開所辯，顯
    與事實不符，委無足採。
(二)、又關於刑之量定，係實體法上賦予法院得為自由裁量之事項
    ，倘其未有逾越法律所規定之範圍，除顯有失出失入等科罰
    與罪責不相當之情形外，應予尊重，不得任意加以指摘。而
    原審已審酌酒後不應駕車之觀念，業已透過教育、宣導及各
    類媒體廣為介紹傳達各界週知多年，被告對於酒後不能駕車
    及酒醉駕車之危險性，應有相當之認識，然被告漠視自己安
    危，尤枉顧公眾道路通行之安全，而於服用酒類後之呼氣酒
    精濃度高達每公升1.31毫克，已處於不能安全駕駛動力交通
    工具之狀態，仍於市區道路駕駛汽車，並發生交通事故，顯
    已對行車安全產生危害，併審酌被告犯後猶辯稱不知酒後駕
    車是觸法行為等語之態度等一切情狀，而為謹慎之裁量，無
    何科罰與罪責不相當之瑕疵可指。是被告任意指摘原審量刑
    過重，亦無足採。
(三)、綜上所述，本件原審並無認定事實錯誤或量刑失當之情形，
    ，其上訴為無理由，應予駁回。
據上論斷，應依刑事訴訟法第455 條之1 第1 項、第3 項、第36
4 條、第273 條之1 第1 項、第373 條、第368 條，判決如主文
。
本案經檢察官乙○○到庭執行職務。
中    華    民    國    98    年    8     月    4     日
            刑事第十一庭  審判長法  官  林臻嫺
                                法  官  孫淑玉
                                法  官  蘇碧珠
以上正本證明與原本無異。
不得上訴。
                                書記官  許哲萍
中    華    民    國    98    年    8     月    4     日


司法院資訊處製作；財團法人民間司法改革基金會備份。
